【裁判字號】    99,聲更,1
【裁判日期】    991011
【裁判案由】    偽造文書等
【裁判全文】
臺灣花蓮地方法院刑事裁定               99年度聲更字第1號
公  訴  人  臺灣花蓮地方法院檢察署檢察官
被      告  甲○○
上列被告因偽造文書等案件，本院於中華民國99年 9月20日，以
本院99年度訴字第227號裁定羈押期間自中華民國99年10月1日起
延長 2月，並禁止接見、通信與受授物件，經被告對於原裁定關
於禁止接見、通信與受授物件部分聲明不服，提起抗告，由臺灣
高等法院花蓮分院於99年10月11日，以99年度抗字第71號裁定將
原裁定關於禁止接見、通信與受授物件部分撤銷發回本院，茲裁
定如下：
    主  文
甲○○自中華民國玖拾玖年拾月壹日起之延長羈押貳月期間內，
應禁止接見、通信與受授物件。
    理  由
一、按管束羈押之被告，應以維持羈押之目的及押所之秩序所必
    要者為限。被告得自備飲食及日用必需物品，並與外人接見
    、通信、受授書籍及其他物件。但押所得監視或檢閱之。法
    院認被告為前項之接見、通信及受授物件有足致其脫逃或湮
    滅、偽造、變造證據或勾串共犯或證人之虞者，得依檢察官
    之聲請或依職權命禁止或扣押之。但檢察官或押所遇有急迫
    情形時，得先為必要之處分，並應即時陳報法院核准。依前
    項所為之禁止或扣押，其對象、範圍及期間等，偵查中由檢
    察官；審判中由審判長或受命法官指定並指揮看守所為之。
    但不得限制被告正當防禦之權利。被告非有事實足認為有暴
    行或逃亡、自殺之虞者，不得束縛其身體。束縛身體之處分
    ，以有急迫情形者為限，由押所長官行之，並應即時陳報法
    院核准，刑事訴訟法第 105條定有明文，而法院就羈押雖有
    自由裁量之權，但裁量仍應依法定要件為之。
二、查被告甲○○對於本院99年度訴字第 227號延長羈押裁定，
    ，僅就「禁止接見、通信與受授物件」部分提起抗告，並略
    謂：伊經本院訊問後均坦承犯行，絕無煙滅、偽造、變造證
    據或勾串共犯之虞，與另一被告黃俊瑋所屬之犯罪集團絕無
    瓜葛，亦無逃避刑事處罰或有逃匿之可能，且願賠償個人不
    法所得予被害人，請求法院解除禁見並恢復通信，如此方可
    與家人聯絡處理賠償被害人云云。
三、經查：
  (一)被告於本院訊問時，就其抗告意旨所指與同案被告黃俊瑋所
    屬之犯罪集團絕無瓜葛一節，陳稱係因不知同案被告黃俊瑋
    還有無加入其他與本案無關之犯罪集團云云，然其現由本院
    審理之案件，即為其與同案被告黃俊瑋及本院另案被告黃顗
    裴所屬集團先後假冒檢察官等公務員身分向不特定人詐取財
    物之行使偽造公文書等犯行，且無其他可認同案被告黃俊瑋
    有加入其他犯罪集團實施與本案相類或其他犯行之事證，是
    被告上開所指，即乏其據，亦無從以此判斷其於延長羈押期
    間內，有無禁止接見、通信與受授物件之必要。
  (二)其次，依被告及黃俊瑋之供述內容觀之，其等所加入之犯罪
    集團分工細密，成員頗多，部分雖已陸續到案，然尚有自稱
    「老師」之人尚未查獲而仍在逃，參以被告所涉案件於本院
    審理過程中，負責偵辦之花蓮縣警察局仍多次借提被告及黃
    俊瑋，以設法追緝其他幕後共犯及尚未發覺之其他冒用公務
    員身分行使偽造公文書以詐取財物之犯行，是被告自仍有勾
    串共犯之虞。
  (三)再者，被告及黃俊瑋於本院歷次調查、準備程序時就其等經
    起訴之犯罪事實一（七）之犯行（即被害人白鈴宜部分），
    所述均先後反覆，互有歧異，亦與本院另案判決就共犯黃顗
    斐之同一事實所示之犯罪情節，有所不符（詳見本院99年度
    訴字第251號判決書附表編號 16、17部分），而黃顗斐目前
    雖在羈押中，然未禁止接見、通信一節，有黃顗斐之在監在
    押全國紀錄表、本院電話紀錄表及 99年度訴字第251號裁定
    書各1份可考，且本院於99年9月27日行準備程序時，已諭知
    審理期日傳喚證人白鈴宜，以究明被告及黃俊瑋是否有為上
    開犯行，是若遽以解除被告之禁止接見、通信與受授物件，
    實有肇生被告與黃顗斐及其他未到案之共犯相互勾串、迴護
    之高度可能性，而有礙本院釐清上述犯行。
四、據此，本院認原裁定就被告自99年10月1日起延長羈押2月期
    間內，仍有予以禁止接見、通信與受授物件之必要，爰依刑
    事訴訟法第108條第1項、第2項、第105條第2項、第3項，裁
    定如主文。
中    華    民    國    99    年    10    月    11    日
                  刑事第四庭    法  官  黃鴻達
上列正本證明與原本無異。
如對本裁定不服，應於送達後 5日內，向本院提出抗告狀（應抄
附繕本）。
中    華    民    國    99    年    10    月    13    日
                                書記官

司法院資訊處製作；財團法人民間司法改革基金會備份。
